【裁判字號】    95,台上,1993
【裁判日期】    950414
【裁判案由】    常業竊盜
【裁判全文】
最高法院刑事判決            九十五年度台上字第一九九三號
  上  訴  人  甲○○
                      208號（另案在台灣台中監獄苗栗分監執
                      行）
上列上訴人因常業竊盜案件，不服台灣高等法院台中分院中華民
國九十五年一月四日第二審判決（九十四年度上訴字第二二四四
號，起訴案號：台灣苗栗地方法院檢察署九十四年度偵字第一一
一八、一二一二號），提起上訴，本院判決如下：
    主  文
上訴駁回。
    理  由
按刑事訴訟法第三百七十七條規定，上訴於第三審法院，非以判
決違背法令為理由，不得為之。是提起第三審上訴，應以原判決
違背法令為理由，係屬法定要件。如果上訴理由書狀並未依據卷
內訴訟資料，具體指摘原判決不適用何種法則或如何適用不當，
或所指摘原判決違法情事，顯與法律規定得為第三審上訴理由之
違法情形，不相適合時，均應認其上訴為違背法律上之程式，予
以駁回。本件原判決認定上訴人甲○○有本件竊盜犯行，係依憑
上訴人對於渠有為如原判決附表所示之十件竊盜行為，業於警詢
、偵查、第一審訊問及原審審理中均坦承不諱，核與被害人徐葉
桂蓮、石雙龍、張芷菱、劉東柏、陳明旺、吳炫棣、林森炎、邱
瑞琴、鄭麗英及鄧兆財於警詢中指述情節相符，並有扣押物品目
錄表一紙、照片二十二張、報案三聯單二紙、出廠證明書一紙、
車輛竊盜、車牌失竊資料個別查詢報表－查詢車輛認可資料、贓
物認領保管單各四紙等證據，因而撤銷第一審之科刑判決，改判
依牽連犯關係從一重論處上訴人以犯竊盜罪為常業（累犯）罪刑
，並應於刑之執行前，令入勞動場所強制工作。已敘明所憑之證
據及認定之理由。並說明刑法上所謂常業犯，指反覆以同種類行
為為目的之社會活動之職業性犯罪而言，至於犯罪所得之多寡，
是否恃此犯罪為唯一之謀生職業，則非所問，縱令兼有其他職業
，仍無礙於該常業犯罪之成立。查上訴人自民國九十四年二月二
十日起至九十四年三月二十七日止，約一個多月間即先後犯本件
十次竊盜犯行，不僅時間極為緊接，且多次行竊之方式均係侵入
住宅內竊取財物，顯非偶發性，而係反覆為同種類竊盜行為之職
業性犯罪；所竊取之各式各樣財物，得手後，除以竊得車輛為載
運贓物或交通工具外，其餘物品均出售與他人，復將出售所得花
用殆盡，參酌上訴人供稱：渠沒有工作所以才去偷東西變賣金錢
花用，所得金錢都供平日生活開銷，渠是靠偷東西維生等語，足
見上訴人係恃竊盜行為維生無疑。而以上訴人辯稱其係因左肩舊
傷需要就醫治療，手頭拮据才鋌而走險，否認係以竊盜為常業云
云，並不足採，亦已依據卷內資料予以指駁。從形式上觀察，原
判決並無違背法令之情形存在。上訴意旨略稱：原判決認定上訴
人本件犯行，係依據徐葉桂蓮等人於警詢時之陳述，而依刑事訴
訟法第一百五十九條第一項規定，被告以外之人於審判外之言詞
或書面陳述，除法律有規定者外，不得作為證據，本件被害人指
述縱與情節相符，法院審理時，亦應傳喚被害人詰問之，惟原審
未傳喚被害人徐葉桂蓮等人，予上訴人行使詰問權之機會，有違
反證據法則之違背法令情事云云。經查：按刑事訴訟法第一百五
十九條之五規定：「（第一項）被告以外之人於審判外之陳述，
雖不符前四條之規定，而經當事人於審判程序同意作為證據，法
院審酌該言詞陳述或書面陳述作成時之情況，認為適當者，亦得
為證據。（第二項）當事人、代理人或辯護人於法院調查證據時
，知有第一百五十九條第一項不得為證據之情形，而未於言詞辯
論終結前聲明異議者，視為有前項之同意」。查原審審判長於審
判期日訊問上訴人：「對於被害人徐葉桂蓮、石雙龍、張芷菱、
劉東柏、陳明旺、吳炫棣、林森炎、邱瑞琴、鄭麗英及鄧兆財在
警詢之指述有何意見？（逐一並告以要旨）」，上訴人明確答稱
：「沒意見」，此有九十四年十二月二十一日審判筆錄可稽。從
而依上揭法條規定，被害人徐葉桂蓮等人於警詢中之指述，自得
為證據。上訴意旨所指，不無誤會。衡以上述說明，應認其上訴
為違背法律上之程式，予以駁回。
據上論結，應依刑事訴訟法第三百九十五條前段，判決如主文。
中    華    民    國  九十五  年    四    月   十四   日
                      最高法院刑事第十庭
                          審判長法官  洪  清  江
                                法官  石  木  欽
                                法官  李  伯  道
                                法官  林  勤  純
                                法官  陳  晴  教
      本件正本證明與原本無異
                                      書  記  官
中    華    民    國  九十五  年    四    月  二十四  日
                                                      Ｋ


司法院資訊處製作；財團法人民間司法改革基金會備份。
